---
title: "Analsis de ventas de videojuegos"
output:
  html_document:
    df_print: paged
  pdf_document: default
editor_options:
  chunk_output_type: console
---
Paquetería necesaria para el análisis

```{r}
library(tidyverse)
library(lubridate)
library(ggrepel)
library(reshape2)
library(heatmaply)
```

```{r}
theme_set(ggthemes::theme_fivethirtyeight())
```

Datos

```{r}
vgsales <- read_csv("/Users/DavidRojas/Documents/GitHub/proyecto-videojuegos/data/vgsales.csv")
```

## Analisis Exploratorio de Datos 

```{r}
vgsales %>% 
  skimr::skim_without_charts()
```

Con  base en el resumen de nuestro conjunto de datos: 

Se encontraron 5 variables categoricas:
- Name: El título del videojuego
- Genre: El genero al que pertenece dicho titulo 
- Plataform: Para que plataforma fué publicado el título
- Publisher: Compañía que publica el juego
- Developer: Desarolladora del juego

Así mismo se observan 6 variables numericas:
- Rank: El rango con base en el total de ventas correspondiente a cada videojuego
- Goblal_Sales: Ventas globales del título
- NA_sales , EU_Sales, JP_Sales, Other_Sales : Ventas del videojuego por región

Es importante resaltar que aparentemente, el conjunto de datos parece estar relativamente limpio y completo ya que para todas las variables existe un ratio de completitud de 1.

En este resumen tambien se pueden observar estadísticos, medidas de posición y tendencia para cada una de las variables numericas, asi como el numero de niveles para las categoricas.

Limpieza de datos

- Seleccionando columnas de interés 

```{r}
vgsales <- vgsales %>% 
  filter(Year != "N/A")
```

### Visualización de datos 

Titulos publicados por año

```{r}
  vgsales %>%
    mutate(Year = ymd(str_c(Year,"-01-01")) ) %>% 
    ggplot(aes(x = Year))+
    geom_bar(fill = "darkslategray", color = "white")+
    scale_x_date(breaks = "3 years", 
                 date_labels = "%Y",
                 limits = ymd(c("1980-01-01","2020-01-01")))+
    theme(axis.text.x = element_text(angle = 45))+
    ggtitle("Conteo de titulos publicados por año")

```
Se observa una tendencia creceinte  en desarrollo de vieojuegos desde 1982, tomando un máximo entre 2005 y 2007, para decrecer desde ese punto hasta la actualidad. Lo anterior puede ser causado por la consolidación del mercado, es decir se producen menos cantidades porque la industria de desarolladores ya esta mas establecida.


Veamos una gráfica de los mejores desarolladores desde 2006 a 2017 

```{r}
vgsales %>% 
  group_by(Year,Publisher) %>% 
  filter(Year > 2005 && Year <2018) %>% 
  summarise(total_sales = sum(Global_Sales)) %>% 
  top_n(5) %>% 
  ggplot(aes(x = Publisher, y = total_sales, fill = Year))+
  geom_bar(stat = "identity")+
  facet_wrap(~Year,scales = "free_x")+
  coord_flip()+
  theme(legend.position = "none")+
  ggtitle("Mejores desarolladores por año desde 2005")
```
Como se puede observar a pesar que desde 2005 la cantidad de títulos producidos es menor, la mayoría de las ventas se encuentran en compañías consolidadas de la industria

Ahora, es de interés ver el comportamiento global de ventas por región y genero de los juegos desde 2006 hasta la actualidad.
```{r}
vgsales %>% 
  group_by(Year,Genre) %>% 
  filter(Year>2005 && Year<2018) %>% 
  summarise(total_sales = sum(Global_Sales)) %>% 
  top_n(3) %>% 
  ggplot(aes(x = Genre, y = total_sales , fill = Year))+
  geom_bar(stat = "identity")+
  facet_wrap(~Year,scales = "free_x")+
  coord_flip()+
  theme(legend.position = "none")+
  ggtitle("Generos con mas ventas por año desde 2005",subtitle = "A nivel global")
  
vgsales %>% 
  group_by(Year,Genre) %>% 
  filter(Year>2005 && Year<2018) %>% 
  summarise(total_sales = sum(EU_Sales)) %>% 
  top_n(3) %>% 
  ggplot(aes(x = Genre, y = total_sales , fill = Year))+
  geom_bar(stat = "identity")+
  facet_wrap(~Year,scales = "free_x")+
  coord_flip()+
  theme(legend.position = "none")+
  ggtitle("Generos con mas ventas por año desde 2005",subtitle = "En Estados Unidos")
  
vgsales %>% 
  group_by(Year,Genre) %>% 
  filter(Year>2005 && Year<2018) %>% 
  summarise(total_sales = sum(JP_Sales)) %>% 
  top_n(3) %>% 
  ggplot(aes(x = Genre, y = total_sales , fill = Year))+
  geom_bar(stat = "identity")+
  facet_wrap(~Year,scales = "free_x")+
  coord_flip()+
  theme(legend.position = "none")+
  ggtitle("Generos con mas ventas por año desde 2005",subtitle = "En Japón")
  
vgsales %>% 
  group_by(Year,Genre) %>% 
  filter(Year>2005 && Year<2018) %>% 
  summarise(total_sales = sum(NA_Sales)) %>% 
  top_n(3) %>% 
  ggplot(aes(x = Genre, y = total_sales , fill = Year))+
  geom_bar(stat = "identity")+
  facet_wrap(~Year,scales = "free_x")+
  coord_flip()+
  theme(legend.position = "none")+
  ggtitle("Generos con mas ventas por año desde 2005",subtitle = "En NA")
  
```

Con lo anterior se puede observar que existen preferencias por ciertos generos de acuerdo a la región, la región de Estados Unidos prefiere los generos de Deportes, Shooters y Acción mientras que la región de Japón predomina el genero de juegos de rol para todos los años.

Como tendencia general a lo largo de los años para todas las regiones los juegos más preferidos son: Deportes, Shooters, Juegos de rol, Miscelaneos y Acción.

### Modelo

Como se observo para cada una de las regiones asi como para los años, el generó provó ser una característica significativa, ya que marca las tendecias de las ventas,pero, todavía falta comprobarlo estadísticamente.

Ahora seleccionaremos uno de los generos que se consideraron predominantes en todo el conjunto de datos para realizar un análisis de ventas, la intención es ajustar un modelo lineal que describa el comportamiento de ventas para cada genero.

Nuestra hipótesis es la siguiente:
- H0: El genero y el año no son predictores significativos para las ventas de los videojuegos
- H1: El genero y el año son predicores significativos para las ventas de los videojuegos
```{r}
vgsales_genre <- vgsales %>% 
  filter(Genre %in% c("Sports","Shooter","Role-Playing","Misc","Action"), 
         Year > 2007) %>% 
  select(Year,Global_Sales,Genre) %>% 
  na.omit() %>% 
  group_by(Year,Genre) %>% 
  summarise(total_sales = sum(Global_Sales))

vgsales_genre %>% 
  ggplot(aes(x = ymd(str_c(Year,"-01-01")), y = total_sales, color = Genre))+
  geom_point()+
  geom_path()+
  geom_smooth()+
  facet_wrap(~Genre)+
  theme(axis.text.x = element_text(angle = 45), legend.position = "none")+
  ggtitle("Comportamiento del mercado por generos relevantes")

vgsales_genre <- vgsales_genre %>% 
  mutate(Year = as.numeric(Year))

lm(total_sales ~ Genre+ poly(Year,4) ,data = vgsales_genre) # El tercer y cuarto termino del polinomio no es estadisticamente significativo, se eliminan

model <- lm(total_sales ~ Genre+ poly(Year,2) ,data = vgsales_genre)

summary(model)

pred <-tibble(Year = c(2018,2019,2018,2019,2018,2019,2018,2019,2018,2019),
       Genre = c("Sports","Sports","Action","Action","Misc","Misc","Role-Playing","Role-Playing",
                 "Shooter","Shooter"))

predict(model,pred) 
```

Como se puede observar el modelo polinomio de segundo grado fué el que mejor desempeño estadístico tuvo. Se rechaza la hipótesis nula con base en las pruebas t individuales de los regresores y el estadístico F con un p-val menor a 0.05. Es decir, el genero del videojuego y el año son predictores significativos para las ventas.

Sin embargo los valores predecidos para los siguientes años no hacen mucho sentido, debido a que la estructura en general de las ventas presenta una tendencia decreciente desde el año 2006, lo cual es extraño. Es decir,  el modelo no es malo, pero, habría que verificar la fiabilidad de los datos comparandolos con otros indicadores de la industria, dado que una tendencia decreciente por mucho tiempo en una industria sólida no hace mucho sentido, y por tanto este fue el mayor problema de la investigación.



# Correlación de las ventas por región y globales
```{r}
regresion<- vgsales %>%
  select(Global_Sales,EU_Sales,JP_Sales,NA_Sales,Other_Sales) 
regresion<-na.omit(regresion)

heatmaply_cor(
  cor(regresion),
  k_col = 2, 
  k_row = 2
)
```

Haremos un diagrama de barras para ver las ventas que han tenido en cada región y nos daremos cuenta que efectivamente, las ventas del género de Acción son las que predominan en las regiones a excepción de la región de Japón, que tienen mas preferencia al género Role-Playing
```{r}
vgsales %>%
    gather("Region", "Value", c("NA_Sales", "EU_Sales", "JP_Sales", "Other_Sales")) %>%
    group_by(Region, Genre) %>%
    summarize(Sales = sum(Value)) %>%
    top_n(n = 3) %>%
    ggplot(aes(x = Region, y = Sales, group = Region, fill = Genre)) +
    geom_col(position = "stack") +
    scale_fill_viridis(discrete = TRUE) +
    labs(title = "Top Género por región")
```

Ahora, tambien nos interesa ver el comportamiento de las compañias de desarrollo de videojuegos que ha tenido mayor auge a lo largo del tiempo, usaremos un modelo de serie de  tiempo para visualizarlo.
```{r}
toppub <- vgsales %>%
    filter(Publisher %in% c("Electronic Arts", "Activision", "Ubisoft", "Namco Bandai Games", "Nintendo")) %>%
    group_by(Publisher, Year) %>%
    summarize(total = sum(Global_Sales))

vgsales %>%
    group_by(Publisher, Year) %>%
    summarize(total = sum(Global_Sales)) %>%
    ggplot(aes(x = Year, y = total)) +
    geom_point(data = toppub, aes(col = Publisher), size = 3.0) +
    geom_line(data = toppub, aes(Year,total,group=Publisher,colour=Publisher), size = 1.3) +
    geom_path(data = toppub, aes(col = Publisher), size = 1.3)+
    scale_color_viridis(discrete = TRUE) +
    labs(title = "Serie de tiempo pde ventas por compañia", y = "Ventas en millones")+
    theme(axis.text.x = element_text(angle = 90))
```

Por último, nos interesa ver en  general las consolas que han sido vendidas y las ventas que han generado para ver que efectivamente Nintendo es el que ha tenido mayor densidad en los últimos años.
```{r}
vgsales %>%
    group_by(Platform, Year) %>%
    summarize(total = sum(Global_Sales, na.rm = TRUE)) %>%
    ggplot(aes(x = Year, y = total, fill = Platform)) +
    geom_col(position = "stack") +
    labs(y = "Ventas ", title = "Ventas globales por consola") +
    scale_fill_viridis(discrete = TRUE)
```




